臺灣板橋地方法院刑事判決　　　　　　　95年度訴字第1112號
公　訴　人　臺灣板橋地方法院檢察署檢察官
被　　　告　乙○○
選任辯護人　康立平律師
上列被告因違反毒品危害防制條例案件，經檢察官提起公訴（95
年度偵字第6723號），本院判決如下：
    主  文
乙○○販賣第三級毒品未遂，處有期徒刑貳年捌月。扣案K 他命
拾肆包（驗餘毛重拾壹點玖陸玖公克）沒收銷燬之，前揭扣案K
他命之包裝袋拾肆只均沒收。
    事  實
一、乙○○於民國95年3 月14日凌晨2 時許，在桃園市○○路桃
    園火車站附近某「藍調」舞廳內，以新臺幣（下同）7000元
    之對價，向某真實姓名年籍不詳、綽號「小乖」之成年男子
    ，購得第三級毒品K 他命（以下簡稱K 他命）14包（含袋重
    11點974 公克）。明知K 他命為毒品危害防制條例第2 條第
    2 項第3 款所列第三級毒品，不得販賣，仍基於販賣k 他命
    之故意，於同年月16日凌晨0 時34分許，在臺北縣三重市○
    ○街39號4 樓住處，透過網際網路，以「褲子賣不完-K 」
    之暱稱，登入「藍色豆豆聊天室」網站，向不特定人為販賣
    K 他命之要約。適有臺北市政府警察局大同分局警員吳仁成
    執行網路巡邏勤務，即化名「嘉芸」與之交易，約定以8000
    元向乙○○購買K 他命9 包。乙○○即依約於同日晚間10時
    25分許，前往臺北市○○○路165 號，並委託不知情之甲○
    ○（本院審理中）持K 他命9 包（含袋重7 點491 公克）至
    該址5 樓赴約，而為警當場查獲，並扣得K 他命9 包（另扣
    得乙○○持有之K 他命5 包，含袋重4 點483 公克），致乙
    ○○未完成其販賣行為，亦未取得約定之價金。
二、案經臺北市政府警察局大同分局移送臺灣板橋地方法院檢察
    署檢察官偵查起訴。
　　理  由
一、訊據被告乙○○矢口否認有何販賣K 他命犯行，辯稱：伊係
    以14000 元之對價向「小乖」購得K 他命14包，因資金不足
    ，僅給付其中7000元，餘7000元暫行賒帳；而伊於96年3 月
    16日登入「藍色豆豆聊天室」網站時，並無販賣K 他命之意
    ，嗣遇某暱稱「嘉芸」之人詢價，伊評估個人施用所需數量
    ，始決意以9000元轉讓9 包k 他命予「嘉芸」，並經議價以
    8000元成交云云。經查：
  (一)被告於95年3 月14日凌晨2 時許，在桃園市○○路桃園火車
    站附近某「藍調」舞廳內，向某真實姓名年籍不詳、綽號「
    小乖」之成年男子購得K 他命14包後，於同年月16日凌晨0
    時34分許，在臺北縣三重市○○街39號4 樓住處上網，以「
    褲子賣不完-K」之暱稱登入「藍色豆豆聊天室」網站，而與
    某暱稱「嘉芸」之人（為臺北市政府警察局大同分局警員吳
    仁成化名登入）約定以8000元之價格，提供K 他命9 包，並
    依約於同日晚間10時25分許，前往臺北市○○○路165 號，
    並委託甲○○持K 他命9 包（含袋重7 點491 公克）至該址
    5 樓赴約，尚未交付，即遭查獲之事實，業據被告於警詢及
    本院審理時坦承不諱，核與證人即前述化名「嘉芸」之警員
    吳仁成於本院審理時具結證述之情節相符，且有K 他命14包
    扣案可資佐證，及「豆豆聊天室」網頁資料附卷足稽。而前
    述扣案毒品經以氣相層析質譜儀法檢驗結果，均檢出K 他命
    成分，亦有行政院衛生署管制藥品管理局95年9 月6 日管檢
    字第0950009426號鑑定書1 件存卷為憑，俱徵被告此部分之
    自白與事實相符。
  (二)而被告於警詢時供承：「警方所查扣之14包K 他命，是我於
    95年3 月14日1 時左右，在桃園市○○路火車站附近的一家
    舞廳『藍調』，向一位綽號『小乖』的男子所購得的。當時
    我以7000元向『小乖』購得14包K 他命。」等語（見臺灣板
    橋地方法院檢察署95年度偵字第6723號偵查卷宗第15頁）；
    經本院勘驗臺北市政府警察局大同分局詢問被告之錄音帶，
    其詢問過程係同步錄音，被告之態度和緩、自然，警詢筆錄
    係依被告所述摘要、整理而為記載，內容與被告之陳述相符
    ，且被告於警詢筆錄製作期間，曾要求修正筆錄記載，此觀
    本院95年6 月29日勘驗筆錄即明，足認被告於警詢中之陳述
    ，並非出於強暴、脅迫、利誘、詐欺或其他不正方法，並於
    確認筆錄記載內容後始簽名捺印。其於本院審理時雖翻異其
    詞，改稱：伊係以14000 元之對價向「小乖」購買K 他命14
    包，並透過某真實姓名年籍不詳、綽號「QQ」之友人要求賒
    帳7000元云云。惟被告於警詢時供稱：「就他（即『小乖』
    ）在那邊，走進去的時候他都會問... 問要不要東西。」、
    「他問我要不要，我說，可不可以買，就是，多買一點，算
    便宜一點。」、「（問：當場交易？）在廁所交易。」、「
    （問：有沒有『小乖』的聯絡電話？）沒有。」、「（問：
    現在能否帶同警方將『小乖』查緝到案？）那邊太暗了，認
    也認不出來。」等語（見本院95年6 月29日勘驗筆錄第41
    頁至第44頁），堪認被告係於95年3 月14日凌晨前往「藍調
    」舞廳，見有前述綽號「小乖」之人兜售K 他命，即自行與
    之議價交易，非透過第三者為之。被告於歷次警詢、偵訊過
    程，咸未提及綽號「QQ」之人，復未能提供其真實姓名、年
    籍資料以供查核，顯係杜撰之詞。且被告與該名綽號「小乖
    」之人僅一面之緣，此番交易純屬偶然，彼此間並無任何信
    賴關係，其販賣者「小乖」當視被告資力售予價值相當之毒
    品，避免日後追討價金之困擾，何有同意被告賒帳之理。況
    被告既未留有「小乖」之聯絡電話，俾憑聯繫付款事宜，復
    已無法辨認其人，此據被告供承在卷，益徵其所辯以14000
    元之對價購買14包K 他命云云，無非卸責之詞，不足採信。
    被告係以7000元向「小乖」購買K 他命14包之事實，應堪認
    定。
  (三)又「褲子」乃一般與毒品有所接觸之人之慣常用語，用以指
    稱K 他命，此為本院辦理毒品危害防制條例案件職務上已知
    之事實。被告於警詢時亦供稱：「因為我那個暱稱（即『褲
    子賣不完-K』）可能讓她（即『嘉芸』）覺得我有要賣東西
    。」、「（問：那『褲子賣不完』是什麼意思？）就賣不完
    的意思。」、「（問：就是K 他命賣不完？）對啊。」等語
    （見本院前開勘驗筆錄第20頁、第35頁、第36頁），被告明
    知「褲子賣不完-K」之用語，足使人產生販賣K 他命之認知
    ，而以該暱稱登入可供不特定人閱覽之「藍色豆豆聊天室」
    網站，顯有向不特定人為販賣K 他命之意思表示，果於警員
    吳仁成化名「嘉芸」詢價之際，與之議價，保證所售K 他命
    之品質，此有前揭網頁資料在卷足佐，並經證人吳仁成於本
    院審理時具結證述屬實，足見被告主觀上確有販賣K 他命之
    效果意思。被告辯稱：伊以「褲子賣不完-K」之暱稱登入「
    藍色豆豆聊天室」網站時，並無販賣K 他命之意，係某化名
    「嘉芸」之人詢價表示欲購買K 他命，經評估個人施用所需
    數量，始決意轉讓前所購得之K 他命云云，顯非事實。
  (四)綜上所述，被告以7000元之對價，向「小乖」購得K 他命14
    包（含袋重11點974 公克）後，即基於販賣之故意，於95年
    3 月16日凌晨0 時34分許，以「褲子賣不完-K」之暱稱登入
    「藍色豆豆聊天室」網站，向不特定人為販賣K 他命之要約
    ，而以8000元之價格，將其中9 包K 他命（含袋重7 點491
    公克）售予化名「嘉芸」之人（為警員吳仁成），藉此牟利
    ，然於交付之際為警當場查獲，致未完成交易之事實，事證
    明確，被告犯行堪予認定。
二、按94年2 月2 日修正公布，95年7 月1 日施行之刑法第2 條
    第1 項：「行為後法律有變更者，適用行為時之法律。但行
    為後之法律有利於行為人者，適用最有利於行為人之法律。
    」之規定，係規範行為後法律變更所生新舊法律比較適用之
    準據法，於新法施行後，應適用新法第2 條第1 項之規定，
    為「從舊從輕」之比較（最高法院95年第8 次刑事庭會議決
    議意旨參照）。被告行為後，刑法第33條第5 款關於罰金刑
    之規定，業於94年2 月2 日修正公布，並自95年7 月1 日起
    施行。修正前刑法第33條第5 款規定：「罰金：1 元（銀元
    ）以上。」並依現行法規所定貨幣單位折算新臺幣條例規定
    ，以銀元1 元折算新臺幣3 元。修正後刑法第33條第5 款則
    規定：「罰金：新臺幣1000元以上，以百元計算之。」毒品
    危害防制條例第4 條法定刑之罰金刑係以新臺幣為單位，於
    被告行為後亦無修正，惟修正後刑法第33條第5 款所定罰金
    刑最低數額，較之修正前提高，自以修正前刑法第33條第5
    款規定有利於被告，應依刑法第2 條第1 項前段規定，適用
    修正前之刑法規定。至修正後刑法第25條第2 項有關未遂犯
    得按既遂犯之刑減輕之規定，乃修正前刑法第26條第1 項前
    段移列，僅法條條號更動，實質上並未修正，毋庸依刑法第
    2 條第1 項規定，為新舊法之比較適用，附此敘明。
三、按K 他命係屬毒品危害防制條例第2 條第2 項第3 款所列管
    之第三級毒品，核被告所為，係犯同條例第4 條第6 項、第
    3 項之販賣第三級毒品未遂罪。被告販賣K 他命前後持有第
    三級毒品之低度行為，為其販賣之高度行為所吸收，不另論
    罪。被告販賣K 他命，尚未交付即遭查獲，為未遂犯，是依
    刑法第25條第2 項規定減輕其刑。爰審酌毒品危害防制條例
    列管毒品之製造、販賣、流通、持有等，危害社會秩序及國
    人身體健康至鉅，而為國法所厲禁，被告猶恣意販賣第三級
    毒品K 他命，藐視公共規範，欠缺守法觀念，應予非難，兼
    衡其販賣K 他命之次數、數量，且未完成交易即遭查獲，所
    肇實際危害尚非嚴重，暨被告犯罪之動機、手段、目的、預
    期利益、犯後態度等一切情狀，量處如主文所示之刑，以資
    懲儆。
四、扣案K 他命14包（除經取樣鑑驗用罄部分，失其違禁物之性
    質，毋庸沒收銷燬外，驗餘毛重11點969 公克），為查獲之
    毒品，不問屬於犯人與否，應依毒品危害防制條例第18條第
    1 項前段規定沒收銷燬之。前開扣案K 他命之包裝袋14只，
    係被告所有，業據被告供承在卷，且係供其犯罪所用之物，
    應依刑法第38條第1 項第2 款規定，併予宣告沒收。
據上論斷，應依刑事訴訟法第299 條第1 項前段，毒品危害防制
條例第4 條第3 項、第6 項、第18條第1 項前段，刑法第2 條第
1 項前段、第11條前段、第25條第2 項、第38條第1 項第2 款，
判決如主文。
本案經檢察官朱學瑛到庭執行職務。
中　　華　　民　　國　　96　　年　　3 　　月　　15　　日
                        臺灣板橋地方法院刑事第三庭
                            審判長法  官  陳  忠  行
                                  法  官  蕭  胤  瑮
                                  法  官  廖  怡  貞
以上正本證明與原本無異。
如不服本判決，應於判決送達後10日內，向本院提出上訴狀，上
訴於臺灣高等法院（應附繕本）。
                                  書記官  林  惠  齡
中　　華　　民　　國　　96　　年　　3 　　月　　23　　日
※附錄本案論罪科刑法條全文※
毒品危害防制條例第4條
製造、運輸、販賣第一級毒品者，處死刑或無期徒刑；處無期徒
刑者，得併科新臺幣1000萬元以下罰金。
製造、運輸、販賣第二級毒品者，處無期徒刑或7 年以上有期徒
刑，得併科新臺幣700 萬元以下罰金。
製造、運輸、販賣第三級毒品者，處5 年以上有期徒刑，得併科
新臺幣500 萬元以下罰金。
製造、運輸、販賣第四級毒品者，處3 年以上10年以下有期徒刑
，得併科新臺幣300 萬元以下罰金。
製造、運輸、販賣專供製造或施用毒品之器具者，處1 年以上7
年以下有期徒刑，得併科新臺幣100 萬元以下罰金。
前五項之未遂犯罰之。
